臺灣士林地方法院民事裁定　　　　　 99年度消債更字第133號
聲　請　人
即　債務人　吳仁傑即吳保羅、吳.
上列當事人聲請更生事件，本院裁定如下：
    主  文
聲請人吳仁傑自中華民國一百年一月二十一日十七時起開始更生
程序。
命司法事務官進行本件更生程序。
聲請人保全處分之聲請駁回。
    理  由
一、按債務人不能清償債務或有不能清償之虞，且無擔保或無優
    先權之債務總額未逾新臺幣（下同）1,200 萬元者，於法院
    裁定開始清算程序或宣告破產前，得向法院聲請更生，消費
    者債務清理條例第3 條、第42條第1 項定有明文。次按法院
    開始更生程序之裁定，應載明其年、月、日、時，並即時發
    生效力。法院開始更生或清算程序後，得命司法事務官進行
    更生或清算程序，必要時得選任律師、會計師或其他適當之
    自然人或法人一人為監督人或管理人，復為同條例第45條第
    1 項、第16條所明定。又法院就更生或清算之聲請為裁定前
    ，得因利害關係人之聲請或依職權，以裁定為保全處分，固
    為消費者債務清理條例第19條第1 項所規定，但以法院於更
    生裁定前，始得為之，其已經更生裁定者，債權人僅得依同
    條例第28條以下規定，循更生程序行使債權，債務人之財產
    亦得依同條例第20條以下規定保全，無從復許為同條例第19
    條第1項規定之保全處分。
二、本件聲請意旨略以：聲請人無資產，債務總額為340 萬0,25
    7 元。其有不能清償債務情事，前已於民國99年8 月間，提
    出債權人清冊，以書面向最大債權金融機構中國信託商業銀
    行股份有限公司請求共同協商債務清償方案，然因最大債權
    銀行無法將資產管理公司之債權納入，且因協商前，法院強
    制執行債務人之薪資債權，迫使債務人離職而無收入，致協
    商不成立，且其無擔保或無優先權之債務總額未逾1,200 萬
    元，復未經法院裁定開始清算程序或宣告破產。為此，向本
    院聲請更生，併依消費者債務清理條例第19條規定，聲請就
    聲請人履行債務及債權人對於聲請人行使債權加以限制、對
    於聲請人財產情只執行程序予以停止之保全處分等語。
三、查聲請人所主張之上開事實，業據提出債權人清冊、財團法
    人金融聯合徵信中心當事人綜合信用報告－債務清理條例前
    置協商專用債權人清冊、前置協商不成立通知書、財政部臺
    北市國稅局財產歸屬資料清單、勞工保險被保險人投保資料
    表（見本院卷第12至21、24、25、61、62頁）等為證，核屬
    相符，且經本院依職權向中國信託商業銀行函詢雙方協商過
    程，而據中國信託銀行99年11月26日民事陳報狀覆明確有協
    商不能成立之事實（見本院卷第53至56頁）。是以聲請人主
    張有不能清償債務之情事，堪認為真實。又聲請人查無消費
    者債務清理條例第6 條第3 項、第8 條或第46條各款所定駁
    回更生聲請之事由存在，準此，聲請人聲請更生，應屬有據
    。揆之首揭規定及說明，應予裁定開始更生程序，並命司法
    事務官進行本件更生程序。至聲請人併聲請限制債權人對債
    務人行使債權及停止對債務人財產強制執行之保全處分部分
    ，因本院已裁定開始更生程序，各債權人非依更生程序，不
    得行使權利，即無別為保全處分之必要，應駁回其此部分之
    聲請。
四、爰裁定如主文。
中    華    民    國  100     年    1     月    19    日
                  民事第二庭  法      官  蕭錫証
上為正本係照原本作成。
開始更生程序之裁定不得抗告，如不服駁回保全處分之裁定，應
於裁定送達後10日內，以書狀向本院提出抗告，並繳納抗告費新
臺幣1 千元。
中    華    民    國  100     年    1     月    20    日
                              書  記  官  羅伊安